臺灣高等法院高雄分院刑事判決　　　　 94年度上訴字第342號
上　訴　人　臺灣高雄地方法院檢察署檢察官
上　訴　人
即　被　告　乙○○
選任辯護人　陳魁元　律師
被　　　告　戊○○
被　　　告　丁○○
被　　　告　甲○○
前列三人共同
指定辯護人　本院公設辯護人　孫妙岑
上列上訴人因被告擄人勒贖案件，不服台灣高雄地方法院93年度
重訴字第91號中華民國94年1 月18日第一審判決（起訴案號：臺
灣高雄地方法院檢察署93年度偵字第14703 號），提起上訴，本
院判決如下：
    主  文
上訴駁回。
    事  實
一、乙○○係林家慶之友人，林家慶於民國93年7 月初經由蘇伯
    澐之介紹而與丙○○認識，並向丙○○購買新台幣（下同）
    5 萬元之K 他命毒品，林家慶購入後發現品質不佳，乃親自
    並委由蘇伯澐向丙○○要求退回購買毒品之價金5 萬元，經
    林家慶、蘇伯澐屢次向丙○○催討無著。迨於同年7 月24日
    上午，蘇伯澐以電話聯絡林家慶稱已與丙○○相約見面，而
    邀約林家慶前往高雄向丙○○取款，因林家慶服役中未放假
    ，林家慶乃於同日上午以電話委託乙○○與蘇伯澐一同前往
    高雄索回該筆毒品款項，並商定由林家慶之女友凌婉君載乙○○前往與蘇伯澐會合。乙○○應允後，遂以出遊為由邀約
    戊○○、丁○○共同前往，凌婉君於同日晚上6 、7 時許，
    駕駛自用小客車至臺南縣官田鄉搭載乙○○、戊○○、丁○○3 人前往臺南市與蘇伯澐會合；蘇伯澐則另邀約甲○○一
    同前往高雄討債，並於前往高雄市途中，以甲○○之000000
    0000號行動電話撥打丙○○之0000000000號行動電話，自稱
    係「李榮昌」之朋友，而與丙○○約定毒品交易地點，以誘
    出丙○○解決林家慶之毒品交易糾紛。乙○○因知悉丙○○
    為販毒者，恐係流氓或糾眾前往，其為防身及虛張聲勢乃暗
    自攜帶於1 週前，在台南縣新化鎮往善化方向省道旁草叢內
    拾獲之無殺傷力之玩具金屬手槍1 支（內有玩具金屬彈殼子
    彈2 顆）藏放於腰部之隨身包內，另將同次拾得之玩具金屬
    彈殼子彈4 顆放置在左側褲袋內（侵占遺失物部分未據起訴
    ）。乙○○、戊○○、丁○○與蘇伯澐、甲○○於同日晚間
    9 時許在臺南市會合後，改由甲○○駕駛車牌號碼MV-2003
    號自用小客車搭載乙○○、戊○○、丁○○；凌婉君另駕駛
    自用小客車搭載蘇伯澐，分車共同前往高雄市大遠百百貨公
    司（下稱大遠百）會合，於同日晚間11時20分許抵達大遠百
    百貨公司後，蘇伯澐乃以甲○○前揭門號行動電話與丙○○
    聯絡，雙方另約定見面地點為高雄市○○路與一心路口之湯
    姆熊遊藝場。乙○○等人欲前往湯姆熊遊藝場前，乙○○即
    告知戊○○、丁○○2 人要前往他處向人索債；蘇伯澐則囑
    咐甲○○到達約定地時，以電話與丙○○聯絡並宣稱「我是
    阿龍，昌仔介紹的」云云以誘出丙○○。蘇伯澐及凌婉君則
    於乙○○、戊○○、丁○○及甲○○等4 人（下稱乙○○等
    4 人）前往湯姆熊遊藝場途中轉往他處逛夜市。乙○○、戊○○、丁○○、甲○○4 人為順利索債，於前往湯姆熊遊藝
    場途中，共同基於妨害自由之犯意聯絡，共謀在抵達湯姆熊
    遊藝場時附近時，先由乙○○、戊○○及丁○○下車，待甲○○誘出丙○○後，3 人再蜂擁而上，由乙○○持玩具手槍
    迫使丙○○上車，剝奪其行動自由，以利催討債務，商議既
    定，其等遂在抵達湯姆熊遊藝場前之馬路對面停車，由丁○○先下車，乙○○則攜帶外套與戊○○隨後在湯姆熊遊藝場
    前一起下車，於同日晚間12時許（起訴書誤載為11 時30 分
    ），甲○○即以電話誘出丙○○，並佯裝與之進行毒品交易
    ，乙○○乃以外套包覆前揭預藏之玩具金屬手槍趨近丙○○
    身旁，並抵住其腰部，戊○○、丁○○2 人見狀隨即擁上逼
    近丙○○身邊，使丙○○心生畏懼隨其等上車，上車後，戊○○、乙○○分坐後座左右二側，將丙○○夾坐在後座中間
    ，丁○○則坐在右前座，以此方式共同剝奪丙○○之行動自
    由，隨即由甲○○開車離開湯姆熊遊藝場。而正在湯姆熊遊
    藝場之丙○○女友顏雅婷，見狀則駕車緊隨在後，途中乙○○告知丙○○其係為林家慶5 萬元毒品款項而來，丙○○知
    其來意後，因其身上無現金退還，乃告知乙○○等人其女友
    跟在車後，乙○○遂叫甲○○將手機借予丙○○，命其撥打
    電話籌款，經丙○○撥電話與女友顏雅婷聯絡後，得知顏雅
    婷身上僅有現金3 萬元，乙○○仍執意丙○○應設法另籌2
    萬元，隨後並將車輛停在高雄市○○路與武昌路口處，由乙○○指示丁○○下車向顏雅婷取款3 萬元後，交付戊○○保
    管，並要求顏雅婷再籌款2 萬元，顏雅婷乃打電話向友人黃
    炳憲借款並告知丙○○遭人持槍綁架一情。黃炳憲攜款前往
    上址途中，適遇巡邏員警，即向員警報案並同赴現場，嗣於
    同年月25日0 時55分許，為警當場查獲乙○○等4 人，丙○○始獲行動自由，合計丙○○被剝奪行動自由約55分鐘，警
    方並在現場扣得玩具金屬手槍1 支（內有玩具金屬彈殼子彈
    2 顆）、在乙○○褲子口袋內扣得玩具金屬彈殼子彈4 顆，
    在戊○○身上起出顏雅婷所交付之現金3 萬元（已發還顏雅
    婷）。
二、案經高雄市政府警察局苓雅分局報告臺灣高雄地方法院檢察
    署檢察官偵查起訴。
    理  由
一、訊據上訴人即被告乙○○及被告戊○○、丁○○、甲○○固
    坦承被害人丙○○係在湯姆熊遊藝場前搭坐其等乘坐之車牌
    號碼MV-2003 號自用小客車，並夾坐在自用小客車後座中間
    ，且自被害人女友顏雅婷處取得3 萬元之事實，惟均矢口否
    認有何妨害自由之犯行。被告乙○○辯稱：我見到丙○○時
    ，要丙○○上車，丙○○即上車，我並未持玩具手槍脅迫丙○○上車，丙○○自己向我們借電話打給他女朋友拿3 萬元
    還給我們云云，被告戊○○辯稱：乙○○邀我到高雄玩，直
    到丙○○上車時，我才知道是因毒品交易要丙○○還錢，我
    沒有看到乙○○持槍云云，被告丁○○辯稱：有人委託乙○○要債，乙○○遂邀我到高雄來，乙○○叫我在湯姆熊遊藝
    場前先下車，我就先下車，我知道是去討債，所以乙○○叫
    我下車向顏雅婷拿3 萬元，我就聽從，我沒看見乙○○拿槍
    云云，被告甲○○辯稱：蘇伯澐邀我到高雄玩，蘇伯澐僅說
    到湯姆熊遊藝場時回撥他手機上之號碼向對方稱：「我是阿
    龍，是昌仔介紹的」即可云云。
二、經查：
  (一)程序方面
  1.被告戊○○、丁○○、甲○○於警詢、檢察官偵查中所為關
    於被告乙○○以外套包覆預藏之玩具金屬手槍趨近被害人丙○○身旁，並抵住被害人腰部，強逼被害人上車等情節之陳
    述，性質上為證人於審判外之陳述，屬傳聞證據，惟被告戊○○、丁○○、甲○○於法院審理時結證稱：不知道乙○○
    有帶槍，沒看到乙○○持槍等語，核與其等於警詢及檢察官
    偵查中之陳述不符，本院審酌被告戊○○、丁○○、甲○○
    於警詢中之陳述距案發日較近，當時記憶自較深刻，可立即
    反應所知，不致因時隔日久而遺忘案情，且較無來自其他被
    告或成員同庭在場之壓力而出於虛偽不實之指證，或事後串
    謀而故為迴護同案被告之機會，而認其等於警詢中所為之陳
    述，客觀上應具有較可信之特別情況，且為證明犯罪事實存
    否所必要，依刑事訴訟法第159 條之2 規定，被告戊○○、
    丁○○、甲○○於警詢中之上開證言自有證據能力。至被告
    戊○○、丁○○、甲○○於檢察官偵查中所為上開陳述，其
    等未曾提及檢察官在偵查時有不法取供之情形，亦未釋明上
    開供述有顯不可信之情況，依刑事訴訟法第159 條之1 第2
    項規定，其等於偵查中之前開證言具有證據能力。
  2.被告戊○○辯稱：2 次警詢時，都是警察將筆錄內容事先製
    作完畢後，叫我依照筆錄內容陳述，警詢筆錄之內容非出於
    任意性，應無證據能力云云。然經原審法院勘驗被告戊○○
    第1 、2 次警詢筆錄之結果，前開筆錄製作過程中，警察詢
    問時每一問句間均有停頓，並非連續密接詢問，有原審法院
    93年11月16日勘驗筆錄可稽，被告戊○○於原審法院勘驗時
    亦供稱製作第1 次警詢筆錄時，警察一邊抽煙，一邊慢慢問
    ，警察有停頓後再問等語，足證被告戊○○前開警詢內容係
    出於其任意性之陳述，且係一問一答製作而成，被告戊○○
    所辯前揭情詞，尚難採信，其警詢筆錄應具有證據能力。
  (二)、實體方面
  1.上揭事實，業據被告乙○○於第2 次警詢及被告戊○○、丁○○、甲○○於第1 、2 次警詢時坦承不諱，被告4 人於檢
    察官偵查中亦均坦承被告乙○○確實持玩具手槍強押被害人
    上車及索債等情明確（見偵查卷第10至14、76頁），被害人
    丙○○於原審已指訴：於上開時地遭被告4 人持槍強逼上車
    並索款5 萬元，經其女友顏婷雅交付3 萬元等情綦詳（見原
    審卷第140 至154 頁），核與證人顏雅婷、黃炳憲於原審證
    述之情節相符（見原審卷第155 至163 、166 、167 頁），
    並有玩具金屬手槍1 支及玩具金屬子彈6 顆扣案可稽，該扣
    案之槍彈經內政部警政署刑事警察局鑑定結果：「手槍係仿
    CLOCK 27型半自動手槍製造之玩具手槍，槍管內具阻鐵，無
    法供發射彈丸使用，不具殺傷力，子彈6 顆均係玩具金屬彈
    殼。」，有該局93年8 月17日刑鑑字第0930162198號槍彈鑑
    定書1 份附卷可稽（見偵查卷第95至100 頁），此外，復有
    查獲現場照片8 張及證人顏雅婷領回3 萬元出具之贓物認領
    保管單1 張附卷可佐（見警卷），足證被告等人係基於共同
    之犯意而推由被告乙○○以玩具手槍強押被害人上車，應屬
    真實。
  2.被告4 人於案發前，在車上即共同謀議以持槍強押被害人上
    車之方式向被害人討債等情，已經被告戊○○、丁○○、甲○○於警詢時供承一致，應可採信。被告乙○○於第1 次警
    詢及檢察官偵查中否認與被告戊○○、丁○○、甲○○有犯
    意之聯絡，辯稱：我沒有與他們同謀，本件是我一個人要做
    的云云，應係迴護被告戊○○、丁○○、甲○○之詞，尚難
    採信。又被告戊○○、丁○○、甲○○於偵審中翻異，偵查
    中一致改稱：起先不知情，押到人才知道乙○○拿槍云云，
    嗣於審理中又改稱：不知道乙○○帶槍，沒看到乙○○持槍
    云云，顯係串卸之詞，一無可取。另被告乙○○於審理中則
    否認持槍強押被害人上車，改辯以：被害人是自己上車的云
    云，要屬委卸之語，更無可信。
  3.被告甲○○之0000000000號行動電話係於93年7 月24日23時
    43 分 許、23時50分許、23時54分許及同年7 月25日0 時1
    分許與被害人使用之000000 0000 號行動電話通話，有被告
    甲○○之0000000000號、被害人使用之0000000000號通聯紀
    錄各1 份在卷可資比對（見偵查卷第43至67頁，原審卷一第
    193 至241 頁），依被告甲○○供稱：我在湯姆熊遊藝場前
    打了2 、3 通電話確認被害人是否抵達等語觀之，堪認被害
    人係於93年7 月24日晚上將近12時許與被告甲○○碰面並搭
    坐被告等人乘坐之自用小客車，應可認定，而被害人迨至同
    年7 月25日0 時55分許為警查獲，有警卷可憑，準此，被害
    人與被告乙○○等4 人共同在車上之時間約55分鐘，則被害
    人遭被告等人剝奪行動自由約55分鐘，應可認定。
  4.被告乙○○於警詢及檢察官偵查中雖坦承犯擄人勒贖罪，惟
    其於警詢及偵查中均供述本案之犯罪動機係受友人林家慶之
    託向被害人索回5 萬元假毒品款項等情甚明，雖被害人丙○○於原審否認販賣毒品予林家慶，並證稱：不認識蘇伯澐、
    林家慶云云。然被害人確於於93年7 月初某日，經由蘇伯澐
    之介紹認識，在高雄市左營區，販賣5 萬元之毒品K 他命予
    丙○○，嗣林家慶發現品質不佳，林家慶及蘇泊澐曾多次以
    電話要求被害人退貨未果，林家慶乃委託被告乙○○向被害
    人索回價金之事實，已經證人林家慶、凌婉君、蘇泊澐於原
    審證述無訛（見原審卷二第63至124 頁），參以證人林家慶
    使用之0000000000號門號於93年7 月4 日20時47分許、21時
    43分許有與證人蘇伯澐使用之0000000000號門號通話之紀錄
    、同日21時46分許有與被害人使用之0000000000號門號通話
    之紀錄，而證人林家慶與被害人於93年7 月5 日18時49分許
    聯繫後，證人林家慶隨即於同日18時51分許、18時52分許、
    19時2 分許、20時31分許與證人蘇伯澐密切聯繫；證人林家
    慶於同年7 月9 日16時52分許、18時30分許、19時25分許、
    23時4 分許、同年7 月10日凌晨0 時43分許、0 時44分許、
    0 時46分許、0 時47分許、0 時50分許、0 時57分許、1 時
    21分許、1 時35分許、1 時42分許、1 時45分許、1 時58分
    許與證人蘇伯澐密切聯繫後，隨即於同日2 時10分許與被害
    人聯繫，此有證人林家慶使用之0000000000號、被害人使用
    之0000000000號行動電話通聯各1 份在卷可資比對，足見證
    人林家慶於93年7 月4 日晚上有與證人蘇伯澐、被害人先後
    聯繫無誤，並核與證人林嘉慶、蘇伯澐及凌婉君證稱購買毒
    品之時間相吻合，足見證人林家慶、凌婉君、蘇泊澐之前開
    證詞，堪予採信。而被害人否認曾販賣毒品予證人林家慶，
    應係深恐其罹於販賣毒品之重罪而有所隱匿，殊無可取。
  5.93年7 月24日案發當天，證人林家慶與蘇伯澐於上午11時5
    分許、11時10分許聯繫後，證人林家慶即與被告乙○○於同
    日11時12分許聯繫；證人林家慶與蘇伯澐於同日16時41分許
    聯繫後，證人林家慶隨即與被告乙○○於同日16時45分許聯
    繫；證人林家慶與蘇伯澐於同日19時11分許、19時13分許、
    19時23分許聯繫後，證人林家慶復於同日19時26分許與被害
    人聯繫，繼之又於同日19時44分許與證人蘇伯澐聯繫，並於
    同日19時46分許、19時48分許與被告乙○○聯繫，於同日19
    時50分許、19時51分許、20時2 分許與證人蘇伯澐聯繫後、
    於同日20時2 分許與被告乙○○聯繫、於同日20時10分許與
    證人蘇伯澐聯繫後、於同日20時19分許、20時35分許與被告
    乙○○聯繫，隨後再與證人蘇伯澐密切保持聯繫至同日22時
    許，迨至同年7 月25日0 時51分許以後始再與被告乙○○、
    證人蘇伯澐有所聯繫，有證人林家慶使用之0000000000號通
    聯紀錄1 份在卷可憑。依據前開通聯紀錄，顯示證人林家慶
    與蘇伯澐在案發當日上午11時許取得聯繫後，證人林家慶即
    與被告乙○○聯絡，且多次通話時間均係證人林家慶與蘇伯
    澐通話後，證人林家慶再與被告乙○○通話，期間證人林家
    慶並曾與被害人於同日19時26分許聯絡。則以上開4 人相互
    聯絡之情形，並參酌前情，足認被告乙○○辯稱：案發時，
    係因林家慶以電話通知我已找到被害人，委託我與證人蘇伯
    澐到高雄向被害人索回購買毒品之款項5 萬元等語，應堪採
    信。
  6.被告甲○○於警詢及原審供稱：蘇伯澐叫我抵達湯姆熊遊藝
    場時以電話回撥給對方（指被害人），向對方佯稱「我是阿
    龍，是昌仔介紹的」，與被害人見面時，被害人有交付1 包
    白色粉末給我，並向我說「東西不錯，試試看！」等語，被
    害人雖否認上情，並陳稱：0000000000號門號於93年7 月24
    日19時26分21秒以後之通話紀錄是我使用無訛，0000000000
    號門號是我女友顏雅婷使用之電話，我並非因交易毒品原因
    始前往湯姆熊遊藝場，我是與周子剛於同日下午相約於晚上
    在湯姆熊遊藝場前見面，案發當日有人撥打我上開門號，但
    我不認識該人等語。然被告甲○○使用之0000000000號門號
    ，於93年7 月24日19時40分許、19時46分許、19時49分許、
    20時51分許，分別與被害人使用之0000000000號、被害人女
    友顏雅婷使用之00000000 00 號門號通話，另於同日23時50
    分許、23時54分許、同年7 月25日0 時1 分許與被害人使用
    之0000000000號門號通話，有被害人使用之0000000000號、
    被告甲○○使用之0000000000號通聯紀錄各1 份在卷可佐，
    且被告乙○○等人為警查獲時，在右前座座椅下方查獲4 包
    白色粉末，該等粉末經送驗結果呈愷他命（第三級管制藥品
    ）及甲基麻黃鹼（Methylephedrine ，第四級管制藥品）陽
    性反應，有高雄醫學大學附設中和紀念醫院93年9 月29日管
    藥認可字第005 號檢驗報告書1 紙附於臺灣高雄地方法院檢
    察署93年度偵字第14985 號被害人違反毒品危害防制條例案
    卷宗內可佐。苟被告乙○○等人係被害人所稱不認識之第三
    人，被告乙○○等人如何得知被害人之行動電話號碼及其行
    蹤，並得以在湯姆熊遊藝場前脅迫被害人上車，且為警查獲
    時，在為索債目的前來之被告乙○○等人乘坐之車上扣得上
    揭毒品，並與證人林家慶所購買之毒品種類為K 他命亦相吻
    合，是被害人前揭陳述顯難採信。又被害人使用之上開門號
    與周子剛使用之0000000000號門號，於93年7 月24日下午並
    無通話紀錄，有被害人使用之0000000000號通聯紀錄1 份附
    卷可佐，且證人顏雅婷、周子剛均證稱其等係於當晚10時以
    後始聯絡相約出遊等語，核與證人丙○○上開證述相左，並
    有證人顏雅婷與周子剛通話時間為當晚23時48分許、23時50
    分許之證人顏雅婷使用之0000000000號行動電話通聯紀錄在
    卷可稽，則被害人前開陳述已有不實。又證人周子剛於同年
    7 月24日23時48分許與被害人等人聯絡相約在湯姆熊遊藝場
    前見面，縱令屬實，亦無礙被害人同時與昌仔介紹而自稱「
    阿龍」之被告甲○○相約在該址進行毒品交易。
  7.綜上所述，被告乙○○既係受林家慶之託向被害人索回購買
    毒品之價金5 萬元，並邀約知悉有債務糾紛之被告戊○○、
    丁○○共同前往；證人蘇伯澐亦委託知悉被告乙○○等3 人
    欲前往討債之被告甲○○駕車搭載被告乙○○、戊○○及丁○○3 人，則被告乙○○等人顯然自始即無使被害人以財物
    取贖人身之意思，僅係以此迫使被害人能夠歸還證人林家慶
    之購毒款項而已。被告乙○○等人妨害被害人行動自由之始
    ，既無擄人勒贖之犯意，自不能成立擄人勒贖罪，應係構成
    剝奪他人行動自由罪。被告4 人否認持槍剝奪被害人行動自
    由，所辯前揭情詞，均係卸責之詞，一無可採；被告乙○○
    之辯護人辯以：被告乙○○無剝奪被害人行動自由，應係強
    令被害人還款使被害人行無義務之事云云，亦難酌採。本件
    事證明確，被告4 人犯行洵堪認定。
三、核被告乙○○、戊○○、丁○○及侯舜翰所為，均係犯刑法
    第302 條第1 項之以非法方法剝奪人之行動自由罪。被告乙○○、戊○○、丁○○及甲○○4 人間就上開剝奪人之行動
    自由犯行，有犯意聯絡及行為分擔，均為共同正犯。檢察官
    提起公訴時雖認被告乙○○等4 人係犯刑法第347 條第1 項
    之擄人勒贖罪云云，惟本院審理中檢察官已當庭變更起訴法
    條為刑法第302 條第1 項之以非法方法剝奪人之行動自由罪
    ，本院爰不予變更起訴法條。
四、公訴意旨另謂：被告乙○○等4 人在限制被害人行動自由之
    期間，『於顏雅婷到達上址時，乙○○即叫丁○○下車取贖
    款，並要求顏雅婷再籌2 萬元補足，及向顏雅婷恐嚇稱：「
    妳不得亂來，否則要把丙○○幹掉」』一節，此部份業經檢
    察官於原審當庭更正犯罪事實為『於顏雅婷抵達高雄市○○
    路與武昌路口處交付3 萬元後，乙○○向丙○○恐嚇稱：「
    尚欠2 萬元，叫你女友不要亂來，否則開槍打死你」』，而
    認被告乙○○等4 人另涉犯刑法第305 條之恐嚇危害安全罪
    云云。訊據被告乙○○等4 人均堅決否認有何恐嚇犯行，一
    致辯稱：並未恐嚇被害人等語。經查，公訴人認被告乙○○
    等4 人涉有前揭恐嚇罪嫌，係以被害人之證述，並認係被告
    乙○○等4 人共謀而推由被告乙○○出言恐嚇為論據。然上
    開事實，除被害人之指訴外，並無其他佐證，自難以被害人
    之指訴為唯一證據遽令被告等恐嚇罪名。惟公訴人認此部份
    與前開論罪科刑部分，有牽連犯之裁判上一罪關係，爰不另
    為無罪諭知，附此敘明。
五、被告4 人犯剝奪他人行動自由罪之事證明確，原判決依據刑
    法第28條、第302 條第1 項、第41條第1 項前段、罰金罰鍰
    提高標準條例第1 條前段、第2 條規定，並審酌被告等係為
    朋友討債而犯本罪之動機，在妨害自由過程中並未對被害人
    施以毆打等產生實害之暴力行為及被害人在財務糾紛之前提
    下遭妨害自由時所受身心之折磨程度，妨害自由之時間長短
    ，被告乙○○參與本件犯罪行為之情節較重於被告戊○○、
    丁○○及甲○○，及被告乙○○等4 人犯後僅坦承部分事實
    ，並均否認犯行，尚乏悔意等一切情狀，就被告乙○○部分
    量處有期徒刑8 月，被告戊○○、丁○○、甲○○部分各量
    處有期徒刑5 月，並就被告戊○○、丁○○及侯舜翰所處之
    刑，並均諭知以參佰元折算壹日之易科罰金折算標準；復說
    明公訴人於論告時就被告4 人所涉妨害自由罪，對被告乙○○具體求處有期徒刑1 年6 月、被告侯舜翰具體求處有期徒
    刑1 年4 月、被告戊○○及丁○○各具體求處有期徒刑8 月
    ，經斟酌被害人對於本案係毒品交易糾紛引起之財務糾紛應
    心知肚明，且被告乙○○等人在妨害自由過程中並未施以實
    害之暴力行為，被害人在遭妨害自由過程中引起之畏懼不安
    程度，相較於因不明原因遭暴力限制行動自由所引起之惶恐
    不安程度為輕，認公訴人具體求處之刑略嫌過重；並敘明扣
    案之無殺傷力之玩具金屬手槍1 支及槍枝內之玩具金屬彈殼
    子彈2 顆、在被告乙○○口袋內另查扣之玩具金屬彈殼子彈
    4 顆，雖分別為供犯罪所用及預備之物，然係被告乙○○所
    拾得之物，並非為被告乙○○所有，扣案之被告甲○○所使
    用之行動電話1 具（含0000000000號門號），雖係被告甲○○引誘被害人出面之聯絡工具，惟與拘束被害人行動自由之
    犯罪並無直接關係，扣案之被害人丙○○使用之行動電話1
    具（含0000 000000 號門號）、證人顏雅婷使用之行動電話
    2 具（各含門號0000000000號、0000000000號門號），並非
    被告等人所有供犯罪所用之物，均不為沒收之宣告。經核原
    判決認事用法均無違誤，量刑亦稱妥適，檢察官上訴意旨指
    摘原判決量刑過輕，被告乙○○上訴意旨否認犯行並指摘原
    判決不當，均無理由，應予駁回。
據上論結，應依刑事訴訟法第368 條，判決如主文。
本案經檢察官陳國全到庭執行職務。
中　　華　　民　　國　　94　　年　　5 　　月　　26　　日
                  刑事第六庭    審判長法  官  王憲義
                                      法  官  張盛喜
                                      法  官  范惠瑩
以上正本證明與原本無異。
如不服本判決應於收受本判決後10日內向本院提出上訴書狀，其
未敘述上訴理由者，並得於提起上訴後10日內向本院補提理由書
狀（均須按他造當事人之人數附繕本）「切勿逕送上級法院」。
中　　華　　民　　國　　94　　年　　5 　　月　　27　　日
　　　　　　　　　　　　　　　　　　　書記官  魏文常
附錄所犯法條：
刑法第302條第1項
私行拘禁或以其他非法方法，剝奪人之行動自由者，處5年以下
有期徒刑、拘役或300元以下罰金。
